臺灣屏東地方法院刑事判決　　　　　　　　97年度易字第22號
公　訴　人　臺灣屏東地方法院檢察署檢察官
被　　　告　甲○○
上列被告因竊盜案件，經檢察官提起公訴（96年度偵字第7831號
），被告於本院準備程序中就被訴事實為有罪之陳述，經本院裁
定依簡式審判程序審理，判決如下：
    主  文
甲○○竊盜，累犯，處有期徒刑伍月；又竊盜，累犯，處有期徒
刑伍月。應執行有期徒刑捌月。
    事  實
一、甲○○前於民國95年間因施用毒品案件，經本院以95年度訴
    字第563 號判決判處有期徒刑1 年，經撤回上訴確定；又於
    同年間因竊盜案件，經臺灣高雄地方法院以96年度易字第92
    號判決判處有期徒刑3 月確定；上開二罪經臺灣高雄地方法
    院以96年度聲減字第3096號裁定各減為有期徒刑6 月及1 月
    又15日確定；迨於96年8 月30日因縮刑期滿執行完畢出監。
    詎仍不知悔改，分別基於意圖為自己不法所有之犯意，先於
    96年11月9 日11時30分許，至屏東市○○路186 號「馹玥國
    際天泰分公司」辦理手機門號時，乘該公司職員陳靜儒疏於
    注意之際，徒手竊取dashion Z3白色手機1 支，得手後隨即
    逃逸；又於同日19時40分許，至屏東市○○路186 號「全虹
    通訊行」辦理易付卡門號時，乘店員張嘉珮疏於注意之際，
    將SONYERICSSON S500i白色手機1 支夾放於宣傳單內徒手竊
    取之，得手後，將上開2 支手機向真實姓名不詳綽號「彬仔
    」之成年男子換購毒品。嗣經上開店家報警並提供監視錄影
    畫面，於96年11月15日14時50分許，經警持搜索票至其位於
    屏東市○○路526 巷41之1 號住處執行搜索時，因涉毒品案
    件帶回派出所偵辦，並提示錄影畫面後經甲○○坦承犯行，
    始悉上情。
二、案經屏東縣警察局屏東分局報告臺灣屏東地方法院檢察署檢
    察官偵查起訴。
    理  由
一、本案被告甲○○所犯為死刑、無刑徒刑或最輕本刑為3 年以
    上有期徒刑以外之罪，其於準備程序中就被訴事實為有罪之
    陳述，經法官告知簡式審判程序之旨，並聽取公訴人之意見
    後，依刑事訴訟法第273 條之1 第1 項規定，裁定進行簡式
    審判程序，合先敘明。
二、上揭事實業據被告甲○○於本院審理中供認不諱，核與證人
    即被害人陳靜儒、張嘉珮於警詢中陳述失竊情節相符，並有
    馹玥國際天泰分公司及全虹通訊行之監視錄影器翻拍照片、
    手機照片、查獲照片及遠傳易付卡客戶資料卡在卷可按，是
    本件事證明確，被告犯行堪以認定。
三、核被告所為，係犯刑法第320 條第1 項之竊盜罪。查被告前
    於95年間因施用毒品案件，經本院以95年度訴字第563 號判
    決判處有期徒刑1 年，經撤回上訴確定；又於96年間因竊盜
    案件，經臺灣高雄地方法院以96年度易字第92號判決判處有
    期徒刑3 月確定；上開二罪經臺灣高雄地方法院以96年度聲
    減字第3096號裁定各減為有期徒刑6 月及1 月又15日確定；
    迨於96年8 月30日因縮刑期滿執行完畢出監，有臺灣高等法
    院被告前案紀錄表附卷足憑，其於刑之執行完畢後5 年內故
    意再犯本件有期徒刑之2 罪，為累犯，均應依法加重其刑。
    被告所犯上開2 罪間，犯意各別，行為互殊，應予分論併罰
    。爰審酌被告為國中畢業之智識程度，素行非佳（有卷附臺
    灣高等法院被告前案紀錄表可按），被告因染有毒癮而下手
    行竊，惟其犯罪所得利益非鉅，犯後坦承犯行，態度尚可等
    一切情狀，分別量處如主文所示之刑，並定其應執行刑，以
    資懲儆。另公訴人認被告無業，並有毒品、竊盜前科，顯有
    犯罪習慣，爰請依竊盜犯贓物犯保安處分條例規定，於刑之
    執行前令入勞動場所強制工作云云，經查，被告雖曾於93年
    、94及95年間因犯竊盜罪，經法院判決各判處有期徒刑4 月
    、5 月及3 月確定，惟從其所犯之竊盜案件觀之，其犯罪時
    間、次數、所竊財物及對象，尚與一般慣竊之懶惰成習，長
    期間且有計劃一再多次數而以犯罪成為日常習慣之情形有所
    不同，是其應屬一時貪念所為之犯罪行為，而非有犯罪習慣
    之人，本院認尚無對被告諭知宣告強制工作之必要，且本件
    僅判處被告應執行有期徒刑8 月，未達有期徒刑1 年以上，
    依竊盜犯贓物犯保安處分條例第4 條第4 項規定，不得適用
    該條例規定於刑之執行前令入勞動場所強制工作，爰不併予
    宣告強制工作，併此敘明。
據上論斷，應依刑事訴訟法第273 條之1 第1 項、第299 條第1
項前段，刑法第320 條第1 項、第47條第1 項、第51條第5 款，
刑法施行法第1 條之1 ，判決如主文。
本案經檢察官顏珮珊到庭執行職務
中　　華　　民　　國　　96　　年　　2 　　月　　19　　日
                  刑事第二庭    法  官  陳海寧
以上正本證明與原本無異。
如不服本判決應於收受本判決送達後10日內向本院提出上訴書狀
，其未敘述上訴理由者，並得於提起上訴後10日內向本院補提理
由書狀（均須按他造當事人之人數附繕本）「切勿逕送上級法院
」
中　　華　　民　　國　　97　　年　　2 　　月　　20　　日
                                書記官  馮得弟
附錄本案論罪科刑法條
刑法第320條
意圖為自己或第三人不法之所有，而竊取他人之動產者，為竊盜
罪，處 5 年以下有期徒刑、拘役或 5 百元以下罰金。
意圖為自己或第三人不法之利益，而竊佔他人之不動產者，依前
項之規定處斷。
前二項之未遂犯罰之。
